臺灣士林地方法院刑事裁定
111年度聲字第1252號
聲  請  人  
即  被  告  蕭哲敏


上列聲請人即被告因妨害自由案件（本院111年度易字第32號）
，聲請交付法庭錄音錄影光碟，本院裁定如下：
    主  文
聲請人於繳納相關費用後，准予轉拷交付本院111年度易字第32
號案件於民國111年2月14日準備期日、111年3月14日審判期日之
法庭錄音光碟，並禁止聲請人再行轉拷利用。
其餘聲請駁回。
    理  由
一、聲請意旨略以：聲請人即被告甲○○（下稱聲請人）因本院11
    1年度易字第32號案件，為聲請再審，聲請付與該二次開庭
    之錄音及錄影檔。
二、按法院組織法第90條之1第1項規定：「當事人及依法得聲請
    閱覽卷宗之人，因主張或維護其法律上利益，得於開庭翌日
    起至裁判確定後6個月內，繳納費用聲請法院許可交付法庭
    錄音或錄影內容。但經判處死刑、無期徒刑或10年以上有期
    徒刑之案件，得於裁判確定後2年內聲請」；復按法庭錄音
    錄影及其利用保存辦法第8條第1項、第2項亦規定：「當事
    人及依法得聲請閱覽卷宗之人，因主張或維護其法律上利益
    ，聲請交付法庭錄音或錄影內容時，應敘明理由，由法院為
    許可與否之裁定。法院受理前項聲請，如認符合聲請人要件
    ，並在聲請期間內提出，且就所主張或維護法律上之利益已
    敘明者，除法令另有排除規定外，應予許可」。是當事人及
    依法得聲請閱覽卷宗之人，若因主張或維護其法律上利益，
    且無法令規定得不予許可或限制聲請閱覽、抄錄或攝影卷內
    文書之情形者，得於開庭翌日起至裁判確定後6個月內，繳
    納費用聲請法院許可交付法庭錄音或錄影內容，以維其訴訟
    權益。
三、經查，聲請人因妨害自由案件，經本院以111年度易字第32
    號判決判處有期徒刑3月，被告不服提起上訴後，經臺灣高
    等法院認為其上訴為無理由，於民國111年7月13日以111年
    度上易字第698號判決駁回其上訴確定等情，有臺灣高等法
    院被告前案紀錄表1份（見本院111年度聲字第1252號卷【下
    稱本院卷】第24頁）在卷可稽。而聲請人於111年11月10日
    具狀向臺灣高等法院聲請交付本院111年度易字第32號案件
    錄音錄影光碟，經臺灣高等法院於111年11月21日函轉本院
    處理乙節，有臺灣高等法院111年11月21日院彥文簡字第111
    0006757號函1份（見本院卷第3頁）在卷可參，於法尚無不
    合。又聲請人為訴訟當事人，以聲請再審之故，聲請交付法
    庭錄音光碟，應認已敘明維護法律上利益之理由，復核無依
    法令規定得不予許可或限制聲請閱覽、抄錄或攝影卷內文書
    之情形，應予准許。爰裁定聲請人繳納相關費用後，准予轉
    拷交付本院111年度易字第32號案件於111年2月14日準備期
    日、111年3月14日審判期日之法庭錄音光碟，併依法院辦理
    聲請交付法庭錄音錄影內容應行注意事項第6條規定，禁止
    聲請人再行轉拷利用。
四、至聲請人聲請交付本院111年度易字第32號案件開庭錄影檔
    部分，經查：
　1.按法庭開庭時，除法律另有規定外，應予錄音。必要時，得
    予錄影，法院組織法第90條第2項定有明文。為維護法庭之
    公開透明及司法課責性，法院審理民事、刑事、行政訴訟案
    （事）件及家事、少年保護事件於法院內開庭時，應予錄音
    ；法院於必要時，得在法庭內使用錄影設備錄影；法庭內之
    錄影，由審判長、受命法官或受託法官指揮實施，並命記明
    於筆錄，法庭錄音錄影及其利用保存辦法第2條、第7條亦有
    明文。是以法院審理刑事事件時，固應予以錄音，惟於法庭
    內使用錄影設備錄影，應由審判長、受命法官或受託法官視
    情形於必要時指揮實施之，並命記明於筆錄，倘未經前開程
    序，當事人自無從依法院組織法第90條之1之規定聲請交付
    法庭錄影光碟。
　2.查本院於111年2月14日準備期日、111年3月14日審判期日等
    庭期，因無特殊事由足認有於法庭內使用錄影設備錄影之必
    要性，本院並未諭知實施法庭錄影，此觀本院上開二次開庭
    筆錄內容並未記載使用錄影設備錄影即明（見本院第27至46
    頁）。準此，上開二庭期既未經本院指揮實施錄影，即無法
    庭錄影內容可資交付，故聲請人聲請交付上開二庭期之法庭
    錄影光碟，無從准許，應予駁回。
五、據上論斷，依刑事訴訟法第220條，裁定如主文。
中　　華　　民　　國　　111 　年　　11　　月　　30　　日
                  刑事第八庭　法  官  葛名翔
以上正本證明與原本無異。
如不服本裁定，應於送達後5日內向本院提出抗告狀。因疫情而
遲誤不變期間，得向法院聲請回復原狀。
                              書記官  曾韻蒔
中　　華　　民　　國　　111 　年　　11　　月　　30　　日